Minutes et répertoires du notaire Jacques FILESAC, 19 décembre 1543 - 24 novembre 1589 (étude IX)
Archives nationales
- Minutes de Jacques FILESAC, 19 décembre 1543 - 1589; MC/ET/IX/1 - MC/ET/IX/163
  - Minutes (inventaires après décès). 1547, 26 mai - 1549, 10 avril, 26 mai 1547 - 10 avril 1549; MC/ET/IX/131
    - Inventaire après décès de Guillemette Joche, femme d'Henri Hérault, marchand poulailler à Paris, demeurant rue du Vertbois, dressé à la requête de son époux, exécuteur testamentaire, de Claude Janvier, marchand poulailler à Paris, de Catherine Joche, sa femme, soeur de la défunte, et de Perrette Joche, femme de Guillaume Piedboin, laboureur à Servon, soeur de la défunte., 1er juin 1548; MC/ET/IX/131; 5 f.
      Meubles taillés; tapis peints sur toile; sculptures.
      Documents du Minutier central des notaires de Paris, Inventaires après décès, tome II, 1547-1560, catalogue [2059 actes], par Florence Greffe et Valérie Brousselle, Paris, Archives nationales,1997, notice n°183 (instrument de recherche imprimé dématérialisé dont la version intégrale est accessible en ligne par la rubrique 'Autres instruments de recherche', voir contexte dans le Plan d’orientation général - Notaires de Paris, guides thématiques du Minutier).
      inventaire après décès; Vertbois (rue du); Hérault, Henri; Janvier, Claude; Joche, Catherine (femme de Claude Janvier); Joche, Guillemette (femme d'Henri Hérault); Joche, Perrette (femme de Guillaume Piedboin); Piedboin, Guillaume; commerçant; volailler; commerçant; volailler; agriculteur
    - Inventaire après décès de Marguerite Bonnet, femme en secondes noces de Jean Pillon, porteur de grains à Paris, demeurant rue Beaubourg, dressé à la requête de son mari, exécuteur testamentaire., 9 juin 1548; MC/ET/IX/131; 3 f.
      Documents du Minutier central des notaires de Paris, Inventaires après décès, tome II, 1547-1560, catalogue [2059 actes], par Florence Greffe et Valérie Brousselle, Paris, Archives nationales,1997, notice n°184 (instrument de recherche imprimé dématérialisé dont la version intégrale est accessible en ligne par la rubrique 'Autres instruments de recherche', voir contexte dans le Plan d’orientation général - Notaires de Paris, guides thématiques du Minutier).
      inventaire après décès; Beaubourg (rue); Bonnet, Marguerite (femme de Jean Pillon); Pillon, Jean; magasinier
    - Inventaire après décès de Thomas Drouet, marchand boucher, bourgeois de Paris, demeurant rue Saint-Martin, dressé à la requête de Martine Jablier, sa veuve, de Jean Drouet, laboureur, de Jean Voisin, marchand, et de Philipotte Drouet, sa femme., 14 juin 1548; MC/ET/IX/131; 8 f.
      Meubles taillés; bijoux.
      Documents du Minutier central des notaires de Paris, Inventaires après décès, tome II, 1547-1560, catalogue [2059 actes], par Florence Greffe et Valérie Brousselle, Paris, Archives nationales,1997, notice n°186 (instrument de recherche imprimé dématérialisé dont la version intégrale est accessible en ligne par la rubrique 'Autres instruments de recherche', voir contexte dans le Plan d’orientation général - Notaires de Paris, guides thématiques du Minutier).
      inventaire après décès; Saint-Martin (rue); Drouet, Jean; Drouet, Philipotte (femme de Jean Voisin); Drouet, Thomas; Jablier, Martine (veuve de Thomas Drouet); Voisin, Jean; agriculteur; boucher; commerçant
    - Inventaire après décès de Michèle Hucher, femme de Guillaume Durand, marchand boulanger hors la porte Saint-Denis, dressé à la requête de son époux, exécuteur testamentaire, tuteur de leurs enfants mineurs, en la présence de Philippe Hucher, subrogé tuteur., 6 juillet 1548; MC/ET/IX/131; 5 f.
      Documents du Minutier central des notaires de Paris, Inventaires après décès, tome II, 1547-1560, catalogue [2059 actes], par Florence Greffe et Valérie Brousselle, Paris, Archives nationales,1997, notice n°196 (instrument de recherche imprimé dématérialisé dont la version intégrale est accessible en ligne par la rubrique 'Autres instruments de recherche', voir contexte dans le Plan d’orientation général - Notaires de Paris, guides thématiques du Minutier).
      inventaire après décès; Saint-Denis (faubourg); Durand, Guillaume; Hucher, Michèle (femme de Guillaume Durand); Hucher, Philippe; commerçant; boulanger
    - Inventaire après décès de Jeanne Pelletier, femme de Jean Lorin, maître charpentier, bourgeois de Paris, veuve de Simon Crécy, demeurant rue des Gravilliers, dressé à la requête de son époux, exécuteur testamentaire, de Rancellet Gébert, maître maçon à Paris, et de Catherine Claveau, sa femme, nièce de la défunte., 26 juillet 1548; MC/ET/IX/131; 21 f.
      Tableau; meubles taillés.
      Documents du Minutier central des notaires de Paris, Inventaires après décès, tome II, 1547-1560, catalogue [2059 actes], par Florence Greffe et Valérie Brousselle, Paris, Archives nationales,1997, notice n°204 (instrument de recherche imprimé dématérialisé dont la version intégrale est accessible en ligne par la rubrique 'Autres instruments de recherche', voir contexte dans le Plan d’orientation général - Notaires de Paris, guides thématiques du Minutier).
      inventaire après décès; Gravilliers (rue des); Claveau, Catherine (femme de Rancellet Gébert); Crécy, Simon; Gébert, Rancellet; Lorin, Jean; Pelletier, Jeanne (femme de Jean Lorin, veuve de Simon Crécy); maçon; charpentier
    - Inventaire après décès d'Antoine David, maître vinaigrier à Paris, demeurant rue Saint-Denis, à l'enseigne du Pied de biche, dressé à la requête de Guillemette Lucet, sa veuve, exécutrice testamentaire, de Jean Philippes, maître vinaigrier à Paris, à cause de Lucette David, sa femme, de Guillaume David, compagnon vinaigrier à Paris, Jean Philippes stipulant aussi pour Pierre David, marchand demeurant près de Montfort-l'Amaury., 6 août 1548; MC/ET/IX/131; 9 f.
      Tableau; tapis peint sur toile; meubles taillés; bijoux; ustensiles du métier de vinaigrier.
      Documents du Minutier central des notaires de Paris, Inventaires après décès, tome II, 1547-1560, catalogue [2059 actes], par Florence Greffe et Valérie Brousselle, Paris, Archives nationales,1997, notice n°207 (instrument de recherche imprimé dématérialisé dont la version intégrale est accessible en ligne par la rubrique 'Autres instruments de recherche', voir contexte dans le Plan d’orientation général - Notaires de Paris, guides thématiques du Minutier).
      inventaire après décès; Saint-Denis (rue); David, Antoine; David, Guillaume; David, Lucette (femme de Jean Barbier, veuve de Jean Philippes); David, Pierre; Lucet, Guillemette (veuve d'Antoine David); Philippes, Jean; vinaigrier; vinaigrier; commerçant
    - Inventaire après décès de Geneviève Lambert, femme de Jean Bezançon, marchand et maître charcutier, bourgeois de Paris, demeurant rue Saint-Denis, à l'enseigne de l'Image Notre Dame, devant l'église Saint-Sauveur, dressé à la requête de son époux, exécuteur testamentaire, tuteur de leurs enfants mineurs., 8 août 1548; MC/ET/IX/131; 4 f.
      Tableaux; tapis peints sur toile; ustensiles du métier de charcutier.
      Documents du Minutier central des notaires de Paris, Inventaires après décès, tome II, 1547-1560, catalogue [2059 actes], par Florence Greffe et Valérie Brousselle, Paris, Archives nationales,1997, notice n°210 (instrument de recherche imprimé dématérialisé dont la version intégrale est accessible en ligne par la rubrique 'Autres instruments de recherche', voir contexte dans le Plan d’orientation général - Notaires de Paris, guides thématiques du Minutier).
      inventaire après décès; Saint-Denis (rue); Saint-Sauveur (église); Bezançon, Jean; Lambert, Geneviève (femme de Jean Bezançon); commerçant; charcutier
    - Inventaire après décès de Marguerite Chauvet, veuve de Michel Morisseau, maître barbier chirurgien à Paris, et de Léonard de Coulongne, maître barbier chirurgien à Paris, demeurant rue au Maire, dressé à la requête de Jean de Coulongne, marchand-et-bourgeois-de-Paris, de Robert Lemoyne, barbier chirurgien à Paris, et de Robine de Coulongne, sa femme, de Guillaume Taboue, maître chandelier de suif à Paris, et de Jeanne de Coulongne, sa femme, enfants du premier mariage et gendres de la défunte, et de Suzanne Morisseau, veuve de Guy de Ryeulx, enlumineur et historieur à Paris, fille du second mariage de la défunte., 23 août 1548; MC/ET/IX/131; 7 f.
      Documents du Minutier central des notaires de Paris, Inventaires après décès, tome II, 1547-1560, catalogue [2059 actes], par Florence Greffe et Valérie Brousselle, Paris, Archives nationales,1997, notice n°215 (instrument de recherche imprimé dématérialisé dont la version intégrale est accessible en ligne par la rubrique 'Autres instruments de recherche', voir contexte dans le Plan d’orientation général - Notaires de Paris, guides thématiques du Minutier).
      inventaire après décès; Maire (rue au); Chauvet, Marguerite (veuve de Michel Morisseau et de Léonard de Coulongne); Coulongne, Jean de; Coulongne, Jeanne de (femme de Guillaume Taboue); Coulongne, Léonard de; Coulongne, Robine de (femme de Robert Lemoyne); Lemoyne, Robert; Morisseau, Michel; Morisseau, Suzanne (veuve de Guy de Ryeulx); Ryeulx, Guy de; Taboue, Guillaume; commerçant; chirurgien; décorateur; cirier
    - Inventaire après décès de Jacqueline Olier, femme de Jean Jumeau, scieur d'ais à Paris, demeurant rue du Grenier-Saint-Lazare, à l'enseigne de l'Image sainte Catherine, dressé à la requête de son époux, exécuteur testamentaire, tuteur de leurs enfants mineurs., 19 octobre 1548; MC/ET/IX/131; 3 f.
      Documents du Minutier central des notaires de Paris, Inventaires après décès, tome II, 1547-1560, catalogue [2059 actes], par Florence Greffe et Valérie Brousselle, Paris, Archives nationales,1997, notice n°245 (instrument de recherche imprimé dématérialisé dont la version intégrale est accessible en ligne par la rubrique 'Autres instruments de recherche', voir contexte dans le Plan d’orientation général - Notaires de Paris, guides thématiques du Minutier).
      inventaire après décès; Grenier-Saint-Lazare (rue du); Jumeau, Jean; Olier, Jacqueline (femme de Jean Jumeau); menuisier
    - Inventaire après décès de Louis Chéramon, maître d'hôtel...à la requête de Jacques Parchemyn, étudiant à l'Université de Paris, exécuteur testamentaire., 22 décembre 1548; MC/ET/IX/131
      Collèges et université de Paris au XVIe siècle (env. 9000 actes), par Madeleine Jurgens, Pierre-Yves Louis, Agnès Masson et Xenia Pamfilova, v. 1950, 1985-1994 (fichier papier entièrement dématérialisé; voir contexte dans le Plan d’orientation général - Notaires de Paris, guides thématiques du Minutier).
      inventaire après décès; étudiant; maître d'hôtel
    - Inventaire après décès de Louis Cheramy, maître d'hôtel du seigneur de Morette, dressé à la requête de Jacques Poictevyn, écolier étudiant en l'université de Paris, et de Jean Brosseau, maître menuisier à Paris et à Tours, procureurs de Pierre Caignault, marchand apothicaire à Tours, et d'Antoine Brosseau, fils de Jean, tous deux exécuteurs testamentaires, aussi à la requête de Jean Resmon, laboureur à Gentilly, à cause de Denise Cheramy, sa femme, et de Jacques Cheramy, praticien en cour laie à Paris, beau-frère, soeur et frère du défunt., 26 décembre 1548; MC/ET/IX/131; 5 f.
      Documents du Minutier central des notaires de Paris, Inventaires après décès, tome II, 1547-1560, catalogue [2059 actes], par Florence Greffe et Valérie Brousselle, Paris, Archives nationales,1997, notice n°268 (instrument de recherche imprimé dématérialisé dont la version intégrale est accessible en ligne par la rubrique 'Autres instruments de recherche', voir contexte dans le Plan d’orientation général - Notaires de Paris, guides thématiques du Minutier).
      inventaire après décès; Tours (Indre-et-Loire); Gentilly (Val-de-Marne); Brosseau, Antoine; Brosseau, Jean; Caignault, Pierre; Cheramy, Denise (femme de Jean Resmon); Cheramy, Jacques; Cheramy, Louis; Poictevyn, Jacques; Resmon, Jean; Morette [...], (M. de); menuisier; commerçant; pharmacien; juriste; maître d'hôtel; étudiant; agriculteur
    - Inventaire après décès de François Grignon, marchand revendeur de friperie, l'un des cent arquebusiers de la ville de Paris, demeurant rue du Cimetière-Saint-Nicolas-des-Champs, à l'enseigne du Pot de fer, dressé à la requête de Jeanne Leloup, sa veuve, de Godefroy Grignon, maçon à Villers-Saint-Paul, tuteurs de la fille mineure du défunt, Godefroy Grignon étant exécuteur testamentaire avec Philippe Grignon, maçon à Paris., 11 janvier 1549; MC/ET/IX/131; 12 f.
      Tableau; tapis peints sur toile; meubles taillés; bijoux.
      Documents du Minutier central des notaires de Paris, Inventaires après décès, tome II, 1547-1560, catalogue [2059 actes], par Florence Greffe et Valérie Brousselle, Paris, Archives nationales,1997, notice n°277 (instrument de recherche imprimé dématérialisé dont la version intégrale est accessible en ligne par la rubrique 'Autres instruments de recherche', voir contexte dans le Plan d’orientation général - Notaires de Paris, guides thématiques du Minutier).
      inventaire après décès; Grignon, François; Grignon, Godefroy; Grignon, Philippe; Leloup, Jeanne (veuve de François Grignon); commerçant; maçon
    - Inventaire après décès de Guillaume Lejabelin, marchand-et-bourgeois-de-Paris, demeurant rue du Temple, à l'enseigne de l'Image sainte Catherine, dressé à la requête de Florence Heudebert, sa veuve, exécutrice testamentaire., 23 janvier 1549; MC/ET/IX/131; 16 f.
      Tableaux; tapisseries; tapis peints sur toile; bijoux.
      Documents du Minutier central des notaires de Paris, Inventaires après décès, tome II, 1547-1560, catalogue [2059 actes], par Florence Greffe et Valérie Brousselle, Paris, Archives nationales,1997, notice n°282 (instrument de recherche imprimé dématérialisé dont la version intégrale est accessible en ligne par la rubrique 'Autres instruments de recherche', voir contexte dans le Plan d’orientation général - Notaires de Paris, guides thématiques du Minutier).
      inventaire après décès; Temple (rue du); Heudebert, Florence (veuve de Guillaume Lejabelin); Lejabelin, Guillaume; commerçant
    - Inventaire après décès de Nicole Tellier, femme de Pierre de Salux, archer des ordonnances du roi, demeurant à Paris, rue du Temple, devant l'enseigne de l'Echiquier, dressé à la requête de son époux, exécuteur testamentaire, tuteur de leur fils mineur, d'Antoine Esgart, meunier à Paris, exécuteur testamentaire, et de Jacqueline de Salux, sa femme, fille de la défunte., 12 février 1549; MC/ET/IX/131; 3 f.
      Documents du Minutier central des notaires de Paris, Inventaires après décès, tome II, 1547-1560, catalogue [2059 actes], par Florence Greffe et Valérie Brousselle, Paris, Archives nationales,1997, notice n°297 (instrument de recherche imprimé dématérialisé dont la version intégrale est accessible en ligne par la rubrique 'Autres instruments de recherche', voir contexte dans le Plan d’orientation général - Notaires de Paris, guides thématiques du Minutier).
      inventaire après décès; Temple (rue du); Esgart, Antoine; Salux, Jacqueline de (femme d'Antoine Esgart); Salux, Pierre de; Tellier, Nicole (femme de Pierre de Salux); meunier
    - Inventaire après décès de Nicolas Guichard, boulanger hors la porte Saint-Denis, dressé à la requête de Guillemette Deschamps, sa veuve, de Jean Guichard, boulanger au faubourg Saint-Denis, son frère, de Jean Léger, boulanger au faubourg Saint-Denis, tous deux exécuteurs testamentaires, de Raoulquin Guichard, de Jean Sefore, boulanger au faubourg Saint-Denis, et de Denise Guichard, sa femme, enfants et gendre du défunt., 5 avril 1549; MC/ET/IX/131; 5 f.
      Meubles taillés.
      Documents du Minutier central des notaires de Paris, Inventaires après décès, tome II, 1547-1560, catalogue [2059 actes], par Florence Greffe et Valérie Brousselle, Paris, Archives nationales,1997, notice n°306 (instrument de recherche imprimé dématérialisé dont la version intégrale est accessible en ligne par la rubrique 'Autres instruments de recherche', voir contexte dans le Plan d’orientation général - Notaires de Paris, guides thématiques du Minutier).
      inventaire après décès; Saint-Denis (faubourg); Deschamps, Guillemette (veuve de Nicolas Guichard); Guichard, Denise (femme de Jean Sefore); Guichard, Jean; Guichard, Nicolas; Guichard, Raoulquin; Léger, Jean; Sefore, Jean; boulanger
    - Inventaire après décès de Catherine Hue, veuve de Jean Bouchard, marchand à Paris, demeurant rue Michel-le-Comte, en une maison joignant celle à l'enseigne de la Croix blanche, dressé à la requête de Nicolas Girault, sergent à verge au Châtelet de Paris, de Michel Delyère, bonnetier à Paris, exécuteurs testamentaires, de Philippe Bouchard, femme de Michel Delyère, fille des défunts, et de Florent Bouchard, demeurant à Bouy-sur-Loire, fils des défunts., 10 avril 1549; MC/ET/IX/131; 4 f.
      Tableaux; sculpture; tapis peint sur toile.
      Documents du Minutier central des notaires de Paris, Inventaires après décès, tome II, 1547-1560, catalogue [2059 actes], par Florence Greffe et Valérie Brousselle, Paris, Archives nationales,1997, notice n°312 (instrument de recherche imprimé dématérialisé dont la version intégrale est accessible en ligne par la rubrique 'Autres instruments de recherche', voir contexte dans le Plan d’orientation général - Notaires de Paris, guides thématiques du Minutier).
      inventaire après décès; Michel-Le-Comte (rue); Bouchard, Florent; Bouchard, Jean; Bouchard, Philippe (femme de Michel Delyère); Delyère, Michel; Girault, Nicolas; Hue, Catherine (veuve de Jean Bouchard); commerçant; commerçant; fabricant d'accessoires vestimentaires; auxiliaire de justice
  - Minutes (inventaires après décès). 1549, 26 avril - 1550, 27 février, 26 avril 1549 - 27 février 1550; MC/ET/IX/132
    Dont l'inventaire, en treize cotes, des archives de la confrérie des Jardiniers et Maraîchers de Paris, sous le vocable de Saint-Fiacre et Saint-Venicé, en l'église de Saint-Nicolas-des-Champs. 'Relié en l'année MVIc douze'; en réalité, il s'agit d'une liasse dont les éléments ont été enfilés à cette date.'.
    - Inventaire après décès de Macé Lemaistre, marchand orfèvre, bourgeois de Paris, demeurant rue Quincampoix, dressé à la requête d'Anne Bourgoudis, sa veuve, exécutrice testamentaire, tutrice de leurs enfants mineurs, en la présence de Pierre Lemaistre, marchand maître peignier tabletier à Paris, subrogé tuteur, de Jean Debelles, maître et marchand orfèvre, bourgeois de Paris, et de Jeanne Lemaistre, sa femme., 26 avril 1549; MC/ET/IX/132; 22 f.
      Sculptures; outils du métier d'orfèvre; contrat de mariage.
      Documents du Minutier central des notaires de Paris, Inventaires après décès, tome II, 1547-1560, catalogue [2059 actes], par Florence Greffe et Valérie Brousselle, Paris, Archives nationales,1997, notice n°315 (instrument de recherche imprimé dématérialisé dont la version intégrale est accessible en ligne par la rubrique 'Autres instruments de recherche', voir contexte dans le Plan d’orientation général - Notaires de Paris, guides thématiques du Minutier).
      inventaire après décès; Quincampoix (rue); Bourgoudis, Anne (veuve de Macé Lemaistre); Debelles, Jean; Lemaistre, Jeanne (femme de Jean Debelles); Lemaistre, Macé; Lemaistre, Pierre; orfèvre; tabletier
    - Inventaire après décès de Pierre Regnault, tailleur d'habits à Paris, demeurant rue Saint-Martin, près de l'église Saint-Nicolas-des-Champs, dressé à la requête de Catherine Lebon, sa veuve, exécutrice testamentaire, tutrice de leur fils mineur., 6 mai 1549; MC/ET/IX/132; 4 f.
      Tapis peints sur toile.
      Documents du Minutier central des notaires de Paris, Inventaires après décès, tome II, 1547-1560, catalogue [2059 actes], par Florence Greffe et Valérie Brousselle, Paris, Archives nationales,1997, notice n°319 (instrument de recherche imprimé dématérialisé dont la version intégrale est accessible en ligne par la rubrique 'Autres instruments de recherche', voir contexte dans le Plan d’orientation général - Notaires de Paris, guides thématiques du Minutier).
      inventaire après décès; Saint-Martin (rue); Lebon, Catherine (veuve de Pierre Regnault); Regnault, Pierre; tailleur d'habits
    - Inventaire après décès d'Antoine Malet, manouvrier à Paris, demeurant rue de la Petite-Baudroierie, dressé à la requête de Jeanne Dagny, sa veuve, de Gamalcet Pelé, cordonnier au faubourg Saint-Denis, stipulant pour Jean Malet, enfant mineur que le défunt a eu d'Anice Lepescheur, sa première femme, en la présence de Jean Malet., 11 juillet 1549; MC/ET/IX/132; 3 f.
      Documents du Minutier central des notaires de Paris, Inventaires après décès, tome II, 1547-1560, catalogue [2059 actes], par Florence Greffe et Valérie Brousselle, Paris, Archives nationales,1997, notice n°337 (instrument de recherche imprimé dématérialisé dont la version intégrale est accessible en ligne par la rubrique 'Autres instruments de recherche', voir contexte dans le Plan d’orientation général - Notaires de Paris, guides thématiques du Minutier).
      inventaire après décès; Saint-Denis (faubourg); Dagny, Jeanne (veuve d'Antoine Malet); Lepescheur, Anice (femme d'Antoine Malet); Malet, Antoine; Malet, Jean; Pelé, Gamalcet; journalier; cordonnier
    - Inventaire après décès de Jean Baquet, laboureur et jardinier à Paris, demeurant rue des Fontaines, dressé à la requête de Michèle Honoré, sa veuve, exécutrice testamentaire, tutrice de leurs enfants mineurs., 24 juillet 1549; MC/ET/IX/132; 4 f.
      Tapis peints sur toile; meubles taillés.
      Documents du Minutier central des notaires de Paris, Inventaires après décès, tome II, 1547-1560, catalogue [2059 actes], par Florence Greffe et Valérie Brousselle, Paris, Archives nationales,1997, notice n°339 (instrument de recherche imprimé dématérialisé dont la version intégrale est accessible en ligne par la rubrique 'Autres instruments de recherche', voir contexte dans le Plan d’orientation général - Notaires de Paris, guides thématiques du Minutier).
      inventaire après décès; Fontaines (rue des); Baquet, Jean; Honoré, Michèle (veuve de Jean Baquet); agriculteur; jardinier
    - Inventaire après décès de Denis Porcher, jardinier au faubourg Saint-Laurent, et de Nicolas Porcher, son fils, dressé à la requête de Perrette Boucault, veuve de Denis et mère de Nicolas., 14 septembre 1549; MC/ET/IX/132; 4 f.
      Meubles taillés; tapis peint sur toile; bijoux.
      Documents du Minutier central des notaires de Paris, Inventaires après décès, tome II, 1547-1560, catalogue [2059 actes], par Florence Greffe et Valérie Brousselle, Paris, Archives nationales,1997, notice n°352 (instrument de recherche imprimé dématérialisé dont la version intégrale est accessible en ligne par la rubrique 'Autres instruments de recherche', voir contexte dans le Plan d’orientation général - Notaires de Paris, guides thématiques du Minutier).
      inventaire après décès; Boucault, Perrette (veuve de Denis Porcher); Porcher, Denis; Porcher, Nicolas; jardinier
    - Inventaire après décès de Bernard Amaury, maître maçon, bourgeois de Paris, demeurant rue de Montmorency, en une maison et plâtrière appelée la Cour de Meaux, dressé à la requête de Claire Beausault, sa veuve, exécutrice testamentaire, tutrice de leurs enfants mineurs, de Guichard Grantrémy, marchand de bois, bourgeois de Paris, et de Jeanne Amaury, sa femme, fille du défunt, en la présence d'Antoine Amaury, maître maçon, bourgeois de Paris, subrogé tuteur., 10 octobre 1549; MC/ET/IX/132; 23 f.
      Tableaux; meubles taillés; tapisseries; vaisselle d'argent; bijoux.